臺灣高等法院高雄分院民事裁定　　　　　 96年度抗字第124號
抗　告　人　甲○○
相　對　人　乙○○
上列當事人間請求返還擔保金事件，抗告人對於中華民國96年3
月29日臺灣高雄地方法院95年度聲字第2225號裁定，提起抗告，
本院裁定如下：
    主  文
原裁定廢棄。
臺灣高雄地方法院九十四年度存字第二五六二號提存事件，抗告
人所提存之擔保金新臺幣壹佰壹拾萬元准予返還。
抗告訴訟費用由相對人負擔。
    理  由
一、抗告意旨略以：抗告人與相對人及賴光漢間遷讓房屋事件，
    抗告人依原法院93年度訴字第1841號民事判決提供擔保金新
    臺幣（下同）1,130,000 元後，聲請假執行在案。嗣該訴訟
    業經終結，對相對人部分，因抗告人敗訴，故在訴訟終結後
    ，抗告人定20日以上之期間催告相對人行使權利，而其未據
    行使。對賴光漢部份，抗告人則全部勝訴確定，依修正前民
    事訴訟法第104 條第3 項之規定，法院應依供擔保人即抗告
    人之聲請返還其提存物，毋庸裁定。是以抗告人聲請對相對
    人返還擔保金，自應准許，原裁定駁回抗告人之聲請，自屬
    未洽等語。
二、按訴訟終結後，供擔保人證明已定20日以上期間催告受擔保
    利益人行使權利而未行使者，法院應依供擔保人之聲請，以
    裁定命返還其提存物。民事訴訟法第104 條第1 項第3 款定
    有明文。又92年2 月7 日修正前民事訴訟法第104 條第3 項
    規定，假執行之本案判決已全部勝訴確定，法院應依供擔保
    人之聲請，返還其提存物，毋庸裁定。嗣該規定經刪除，而
    提存法第16條尚未配合未修正，依提存法第16條第1 項第2
    款規定，擔保提存物之提存人於提存後，有依民事訴訟法第
    104 條第3 項之規定返還提存物者，得聲請該管法院提存所
    返還提存物。故如假執行之供擔保人之本案判決已全部勝訴
    確定，得聲請該管法院提存所返還提存物，毋庸裁定。
三、經查：
  (一)抗告人主張其與相對人及賴光漢間遷讓房屋事件，抗告人依
    原法院93年度訴字第1841號民事判決提供擔保金1,130,000
    元（原法院94年度存字第2562號提存書），聲請對相對人及
    賴光漢假執行在案。嗣該訴訟經本院94年度重上字第7 號民
    事判決、最高法院95年台上字第1826號民事裁定確定而終結
    ，對賴光漢部份，抗告人全部勝訴確定，對相對人部分，抗
    告人敗訴，抗告人在訴訟終結後，於95年11月4日 寄發存證
    信函至相對人所任職位於高雄市楠梓區○○○路420 巷15號
    之育英醫護管理專科學校，定20日以上之期間催告相對人行
    使權利，該存證信函於95年11月5 日送達，並由該校之文書
    組於95年11月6 日轉交相對人，相對人迄未行使權利等情，
    有93年度訴字第1841號判決、本院94年度重上字第7 號民事
    判決、最高法院95年台上字第1826號民事裁定、原法院94年
    度存字第2562號提存書、收據、存證信函暨回執、育英醫護
    管理專科學校96年5 月18日函、本院電話查詢紀錄單為證。
  (二)從而，抗告人就受擔保利益人賴光漢部分，得聲請原法院提
    存所返還擔保金，毋庸裁定。抗告人聲請就相對人部分發還
    擔保金，即屬有據，應予准許。抗告意旨指摘原裁定駁回其
    對相對人返還擔保金之聲請不當，為有理由，爰由本院將原
    裁定廢棄，改判如主文第2 項所示即高雄地院94年度存字第
    2562號提存事件，抗告人所提存之擔保金1,130,000 元准予
    返還。
四、據上論結，依民事訴訟法第492 條、第95條、第78條，裁定
    如主文。
中　　華　　民　　國　　96　　年　　5 　　月　　31　　日
                            民事第一庭
                                審判長法官  黃金石
                                法      官  林健彥
                                法      官  簡色嬌
以上正本證明與原本無異。
本件不得再抗告。
中　　華　　民　　國　　96　　年　　5 　　月　　31　　日
                                書  記  官  黃一秋
